臺灣新北地方法院刑事判決
110年度交訴字第41號
公  訴  人  臺灣新北地方檢察署檢察官
被      告  王渙今



選任辯護人  陳誌泓律師
上列被告因公共危險等案件，經檢察官提起公訴（110年度偵字
第15077號），本院判決如下：
    主    文
王渙今犯肇事致人傷害逃逸罪，處有期徒刑陸月，如易科罰金，
以新臺幣壹仟元折算壹日。緩刑貳年。
被訴過失傷害部分，公訴不受理。
    犯罪事實
一、王渙今於民國110年1月30日11時44分許，騎乘車號000-000
    號普通重型機車，沿新北市三重區慈愛街往三和路方向行駛
    ，本應注意車前狀況及兩車並行之間隔，並隨時採取必要之
    安全措施，而依當時天候晴、日間自然光線、柏油路面乾燥
    、無缺陷、無障礙物、視距良好，並無不能注意之情形，竟
    於行經慈愛街與溪尾街口時，未注意與同向右前方有王崇恩
    所騎乘自行車保持並行之間隔，而欲自其左側超越其車，適
    王崇恩欲左轉往溪尾街方向騎行，王渙今所騎乘之機車經過
    王崇恩左側時，其機車上之外送箱擦撞王崇恩所騎乘之自行
    車，致王崇恩人車倒地，並受有左手開放性傷口之傷害（所
    涉過失傷害部分業經撤回告訴，詳下述理由貳部分）。詎王
    渙今明知駕駛動力交通工具發生交通事故致人傷害，應即採
    取救護或其他必要之措施，竟於回頭已見王崇恩人車倒地之
    情形後，仍基於肇事逃逸之犯意，逕行騎車離去。嗣經王崇
    恩報警處理，始循線查悉上情。
二、案經王崇恩訴由新北市政府警察局三重分局報告臺灣新北地
    方檢察署檢察官偵查起訴。
　　理    由
壹、有罪部分：
一、證據能力部分：
    本案據以認定被告王渙今犯罪之供述證據，業經公訴人、被
    告及辯護人於本院審判程序同意作為證據（見交訴卷第113
    頁），復經本院審酌認該等證據之作成無違法、不當或顯不
    可信之情況，而非供述證據亦非公務員違背法定程序所取得
    ，依刑事訴訟法第158條之4反面解釋、第159條之5第1項之
    規定，均有證據能力。
二、認定本案犯罪事實之證據及理由：
　　上開犯罪事實，業據被告坦承不諱（見交訴卷第73、113頁
    ），核與證人即告訴人王崇恩於警詢、偵查中證述相符（見
    偵卷第13至16、79至81頁），並有告訴人提出之宏生診所診
    斷證明書（見偵卷第17頁）、道路交通事故現場草圖、現場
    圖、道路交通事故調查報告表㈠、㈡（見偵卷第23至29頁）、
    被告機車、告訴人車損及傷勢、現場照片（見偵卷第31至41
    頁）、道路交通事故肇事人自首情形記錄表（見偵卷第43頁
    ）、新北市政府警察局三重分局疑似道路交通事故肇事逃逸
    追查表（見偵卷第45頁）、監視錄影畫面截圖（見偵卷第53
    頁）、證號查詢機車駕駛人列印畫面（見偵卷第55頁）、車
    輛詳細資料報表（見偵卷第57頁）、臺灣新北地方檢察署檢
    察官勘驗筆錄（見偵卷第83頁）、本院勘驗筆錄及截圖（見
    交訴卷第71、72、79至86頁）在卷可稽，足認被告具任意性
    之自白與事實相符。本案事證明確，被告犯行堪以認定，應
    予依法論科。
三、論罪科刑：
㈠、按行為後法律有變更者，適用行為時之法律，但行為後之法
    律有利於行為人者，適用最有利於行為人之法律，刑法第2
    條第1項定有明文。查被告行為後，刑法第185條之4業於110
    年5月28日修正公布，並自同年月30日起施行，修正前刑法
    第185條之4規定：「駕駛動力交通工具肇事，致人死傷而逃
    逸者，處1年以上7年以下有期徒刑。」，修正後該條文則規
    定：「（第1項）駕駛動力交通工具發生交通事故，致人傷
    害而逃逸者，處6月以上5年以下有期徒刑；致人於死或重傷
    而逃逸者，處1年以上7年以下有期徒刑。（第2項）犯前項
    之罪，駕駛人於發生交通事故致人死傷係無過失者，減輕或
    免除其刑。」，是修正後刑法第185條之4除對於「肇事」乙
    詞定義為「發生交通事故」外，對於行為人逃逸前所致事故
    之他方受有傷害者，則區分為傷害、重傷害或致人於死之情
    形而分別其法定刑，並以行為人對於事故發生之過失責任，
    定其減輕或免除其刑要件。又其中駕駛動力交通工具發生交
    通事故致人傷害而逃逸之法定刑，由修正前之「處1年以上7
    年以下有期徒刑」，修正為「處6月以上5年以下有期徒刑」
    ，經比較新舊法，自以修正後之規定較有利於被告，應依刑
    法第2條第1項但書之規定，適用修正後刑法第185條之4第1
    項前段之規定。
㈡、核被告所為，係犯修正後刑法第185條之4第1項前段之肇事致
    人傷害逃逸罪。
㈢、爰審酌被告明知駕駛動力交通工具發生交通事故致人傷害，
    應即採取救護或其他必要之措施，本案事故發生後，其業見
    告訴人人車倒地，仍逕行騎車離去，顯然欠缺尊重用路人生
    命安全之觀念，應予非難；惟念其犯後於本院準備程序業能
    坦認犯行，並與告訴人以新臺幣15,000元成立調解，當庭即
    給付完畢，告訴人亦對其撤回過失傷害之告訴，並表示願宥
    恕被告肇事逃逸之行為，請求法院從輕量刑，願給予被告自
    新或緩刑之機會等情，有本院調解筆錄、刑事撤回告訴狀在
    卷可參（見交訴卷第89至91頁）；兼衡被告自陳為大學肄業
    之智識程度，從事餐飲工作，經濟狀況普通，未婚，須扶養
    母親之生活狀況等一切情狀（見交訴卷第115頁），量處如
    主文所示之刑，並諭知易科罰金之折算標準。
㈣、被告前未曾因故意犯罪受有期徒刑以上刑之宣告，有其臺灣
    高等法院被告前案紀錄表在卷可參（見交訴卷第9頁），其
    因一時失慮致罹刑典，犯後已能坦認犯行，並與告訴人達成
    調解，且當庭如數賠償，告訴人願給予被告緩刑之機會等情
    ，業如前述，本院認被告經此偵審程序及刑之宣告，應能知
    所警惕，而無再犯之虞，對其所宣告之刑以暫不執行為適當
    ，爰依刑法第74條第1項第1款規定，併予宣告緩刑2年，以
    啟自新。
貳、不受理部分：
一、公訴意旨略以：被告於110年1月30日11時44分許，騎乘車號
    000-000號普通重型機車，沿新北市三重區慈愛街往三和路
    方向行駛，本應注意車前狀況及兩車並行之間隔，並隨時採
    取必要之安全措施，而依當時天候晴、日間自然光線、柏油
    路面乾燥、無缺陷、無障礙物、視距良好，並無不能注意之
    情形，竟於行經慈愛街與溪尾街口時，未注意與同向右前方
    有告訴人所騎乘自行車保持並行之間隔，而欲自其左側超越
    其車，適告訴人欲左轉往溪尾街方向騎行，被告所騎乘之機
    車經過告訴人左側時，其機車上之外送箱擦撞告訴人所騎乘
    之自行車，致告訴人人車倒地，並受有左手開放性傷口之傷
    害，因認被告涉犯刑法第284條前段之過失傷害罪嫌等語。
二、按告訴乃論之罪，告訴人於第一審辯論終結前得撤回其告訴
    ；告訴經撤回者，應諭知不受理之判決，刑事訴訟法第238
    條第1項、第303條第3款分別定有明文。
三、經查，告訴人告訴被告過失傷害案件，檢察官認被告係涉犯
    刑法第284條前段之過失傷害罪嫌，依同法第287條前段之規
    定，須告訴乃論。茲於本院第一審辯論終結前，告訴人業具
    狀對被告撤回告訴，有刑事撤回告訴狀存卷可參（見交訴卷
    第91頁），揆諸上開說明，就被告被訴過失傷害部分，應諭
    知不受理之判決。
據上論斷，應依刑事訴訟法第299條第1項前段、第303條第3款，
刑法第2條第1項但書、第185條之4第1項前段、第41條第1項、第
74條第1項第1款，刑法施行法第1條之1第1項，判決如主文。
本案經檢察官張勝傑提起公訴，檢察官江佩蓉到庭執行職務。
中　　華　　民　　國　　111 　年　　6 　　月　　8 　　日
                  刑事第十一庭  審判長法　官　郭峻豪

                                　    法  官  沈　易
　
                                  　  法  官  施吟蒨
以上正本證明與原本無異。
如不服本判決應於收受判決後20日內向本院提出上訴書狀，並應
敘述具體理由；其未敘述上訴理由者，應於上訴期間屆滿後20日
內向本院補提理由書（均須按他造當事人之人數附繕本）「切勿
逕送上級法院」。
　                                    書記官  張如菁
中　　華　　民　　國　　111 　年　　6 　　月　　8 　　日
附錄論罪科刑法條：
刑法第185條之4第1項前段
駕駛動力交通工具發生交通事故，致人傷害而逃逸者，處6月以
上5年以下有期徒刑；致人於死或重傷而逃逸者，處1年以上7年
以下有期徒刑。
犯前項之罪，駕駛人於發生交通事故致人死傷係無過失者，減輕
或免除其刑。